臺灣臺中地方法院刑事判決
109年度侵訴字第192號
公  訴  人  臺灣臺中地方檢察署檢察官
被      告  林柏橙



指定辯護人  吳念恒律師
上列被告因妨害性自主罪案件，經檢察官提起公訴（109年度偵
字第22609號），本院判決如下：
    主    文
乙○○犯強制性交罪，處有期徒刑肆年陸月。
    犯罪事實
一、乙○○於民國（下同）108年間，透過某直播平臺結識擔任直
    播主之代號AB000-A109239女子（真實姓名年籍詳卷，下稱A
    女），詎其竟基於強制性交之犯意，於109年5月22日下午1
    時37分許，以通訊軟體向A女傳送向伊恫稱：「我要公開我
    們的照片」、「只要我想要，妳讓我爽，一切沒事」、「妳
    就是讓我不爽」、「我就想要報復」、「取消追蹤了啊，那
    妳死定了」、「我真的不爽了，不要後悔，妳也不用想直播
    了，妳自己搞砸的，不要怪我無情」等語，致A女心生畏懼
    ，而於同日夜間8時許，依指示前往乙○○位於臺中市○里區○○
    路000巷0號之居所，乙○○先將A女強拉進上開房間內，雖A女
    起始再三與乙○○周旋，且一直拒絕與乙○○性交，然時至當日
    午夜或翌日凌晨之際，乙○○竟違反A女之意願，抓住A女反抗
    的雙手，又逕以手臂勾住A女脖子，制止A女之反抗掙扎，將
    A女推壓至床上，以雙腿跪壓於A女之隻腿上，強行將A女上
    衣連同胸罩往上推，並強脫A女下半身穿著之褲子及內褲，
    再強以其陰莖插入A女之陰道之方式，以上開脅迫A女到場，
    再施強暴之手段，對A女為性交行為，在前揭性交過程中因A
    女持續反抗，乙○○與A女發生拉扯，造成A女受有雙手臂多處
    瘀傷之傷害，而以此強暴、脅迫之方式，對A女強制性交得
    逞。
二、案經臺中市政府警察局大甲分局報請臺灣臺中地方檢察署檢
    察官偵查起訴。
    理    由
一、程序部分
  ㈠按本法所稱性侵害犯罪，係指觸犯刑法第221 條至第227  條
    、第228 條、第229 條、第332 條第2 項第2 款、第334 條
    第2 款、第348 條第2 項第1 款及其特別法之罪；又因職務
    或業務知悉或持有性侵害被害人姓名、出生年月日、住居所
    及其他足資識別其身分之資料者，除法律另有規定外，應予
    保密。警察人員必要時應採取保護被害人之安全措施。行政
    機關、司法機關及軍法機關所製作必須公示之文書，不得揭
    露被害人之姓名、出生年月日、住居所及其他足資識別被害
    人身分之資訊，性侵害犯罪防治法第2條第1項、第12條定有
    明文。又性侵害犯罪防治法第12條及第13條第1項所定其他
    足資識別被害人身分之資訊，包括被害人照片或影像、聲音
    、住址、親屬姓名或其關係、就讀學校與班級或工作場所等
    個人基本資料，性侵害犯罪防治法施行細則第6條，亦定有
    明文。依前揭規定，本案判決書於當事人欄、犯罪事實欄及
    理由欄內，故就被害人A女之姓名、身分等資訊均不予揭露
    。
  ㈡證據能力
    證人即被害人A女在警詢中所述，雖均為審判外之陳述，然
    被告及選任辯護人於本院審理時均同意作為本案之證據（見
    本院卷一第45、47頁，本院卷二第51頁），且本院衡酌證人
    即被害人A女係依實陳述被害之過程，且該警詢過程中未見
    有何不法外力介入之情事，應屬適當，爰依刑事訴訟法第15
    9條之5第1項之規定，自得為證據。
二、認定犯罪事實所憑之證據及理由
　　被告乙○○固坦承有以通訊軟體向被害人A女揚稱：「我要公
    開我們的照片」、「只要我想要，妳讓我爽，一切沒事」、
    「妳就是讓我不爽」、「我就想要報復」、「取消追蹤了啊
    ，那妳死定了」、「我真的不爽了，不要後悔，妳也不用想
    直播了，妳自己搞砸的，不要怪我無情」等語，傳送上開文
    字訊息係要讓A女心生畏懼，且其曾於上開時、地與A女為其
    陰莖插入A女陰道內等情，惟矢口否認其與A女間之性交行為
    有違反A女意願之情事，並辯稱：其與A女間之上開性交行為
    ，並未違反A女之意願，且其未強行脫卸A女之衣物，亦未與
    A女發生拉扯，且未造成A女雙手臂之多處瘀傷，復以A女手
    臂上之瘀傷是伊所罹患之白血病所造成云云。惟查：
　㈠首先，被告確實於上開時、地對被害人A女為前揭強制性交犯
    行，除被告坦認其有與被害人發生以其陰莖進入A女陰道之
    性交行為外，就被告違反被害人A女意願而為上開性交之情
    事，並據證人即被害人A女於警、偵訊與審理時均指證綦詳
    （見偵卷第32～36、67～68頁，本院卷一第194、196、197、2
    16、217、218、219、220、234～236頁），證人A女並屢於警
    、偵訊及審理中證稱：被告於對伊性交前及性交過程中，先
    後以手臂勒住伊脖子、抓住伊雙手強拉強摔等方式，對伊施
    暴等詞（見偵卷第31、34、67頁，本院卷一第194、196、19
    7、216、217、219頁），而被害人A女之雙手雙臂確有多處
    瘀傷一節，亦有光田醫療社團法人光田綜合醫院受理疑似性
    侵害事件 驗傷診斷書在卷可稽（見偵卷不公開卷第33、35
    頁），足見證人A女所證顯屬事實。至被告竟空言辯稱：A女
    雙臂上之瘀傷係A女白血病所致云云；證人A女已於審理時截
    然否認此情（見本院卷一第230頁），更證被告所辯此情，
    無非子虛，全何憑據。　
　㈡其次，被告確於本案案發前以上述「我要公開我們的照片」
    、「只要我想要，妳讓我爽，一切沒事」、「妳就是讓我不
    爽」、「我就想要報復」、「取消追蹤了啊，那妳死定了」
    、「我真的不爽了，不要後悔，妳也不用想直播了，妳自己
    搞砸的，不要怪我無情」等語，恫嚇被害人，並強要被害人
    A女與其見面等情，除被告審理中坦承不諱，並供認上開言
    詞就是要使被害人心生畏懼等語（見本院卷第44、50頁），
    證人即被害人A女係因被告上開脅迫之言詞，始前往被告居
    所附近處與被告見面，復遭被告帶往其上開居所，亦經證人
    A女於警詢、偵訊及審理中證述甚明（見偵卷第32、67頁，
    本院卷一第192頁），顯見被害人與見面之前，已於陷於遭
    被告恫嚇之情境，且被告須出之於恐嚇之手段，始足以勉強
    被害人A女與其見面；況證人A女並在偵訊中證稱：其與被告
    間之前並無交往，亦從未與被告發生過性行為，且伊一直有
    固定交往的對象（見偵卷第67頁）；審理時亦證述：伊知被
    告是單方面喜歡伊，但伊未與被告有男女朋友間之往來，也
    從來沒有男女朋友間之親密行為，更未有性交行為等詞（見
    本院卷一第230頁），可知被害人與被告間全無任何男女情
    感之基礎可言，在在益徵被害人A女豈有可能與全無男女情
    感之被告自願發生如前所述之性交行為甚明，足見被告對於
    被害人所為之前揭性交行為，應係違反被害人A女之意願而
    為屬實。
　㈢再者，被害人A女於本案被害之後，經本院送請衛生福利部草
    屯療養院為精神鑑定，而就鑑定結果之心理評估：被害人之
    健康性格習慣量表顯示，A女在情緒方面目前有明顯困擾，
    主要為強烈之恐慌、焦慮不安、易怒以及自殺意念，此部分
    之情緒問題依據A女所述與案件發生有其關聯性。是診斷已
    符合創傷後壓力疾患，應有創傷症候群之情況，此有上開療
    養院函送之性侵害被害人者鑑定報告書在卷可憑（見本院卷
    一第95～102頁），是由被害人於本案被告犯行後所罹之精神
    疾患，亦得補強證明被告確有對被害人為違反伊意願之強制
    性交犯行。　
　㈣復就辯護意旨以被害人與被告間已有金錢往來為由，並提出
    被告存款存摺證明該等金錢往來（見本院卷一第65～67頁）
    等情置辯。然此為證人A女所不否認，惟證人A女並詳細證述
    ：係因伊為直播主與被告為伊之粉絲，因直播之往來捧場與
    彼此的遊戲中互有輸贏，致有金錢往來，另則被告並要A女
    為其充值購買虛擬幣作為網路賭博之用，因A女購買虛擬幣
    較被告自行購買，價格上較優惠，此均係金錢往來之緣由等
    詞（見本院卷一第206～209頁）。且不論被告對於被害人之
    匯款均有緣由，亦無從以被告曾有匯款金錢予擔任直播主為
    業之被害人，即謂被告得以對被害人為性交行為，甚或竟違
    反A女意願而為性交。
　㈤又辯護意旨另以通訊軟體之意指被害人與被告間有性交行為
    之曖昧對話為證（見本院卷一第55～63頁），用以指稱被害
    人與被告關係匪淺，更進而否認有對被害人為本案強制性交
    犯行云云；然證人即被害人A女於本院審理時證述：伊與被
    告間並無對話（見本院卷一第190頁），且多次明確證稱：
    本院卷一第55、57、59、63頁所示通訊軟體之對話內容均非
    伊所為，且伊並無記憶有過該等內容之對話，至於本院卷一
    第61頁通訊軟體上之對話雖係伊所為，但此非伊與被告間之
    對話等節（見本院卷一第190、191、192、199、200、202、
    203、228、229頁），審理時並證稱：伊多項通訊軟體之帳
    號均有遭盜用之情形，且伊友人亦知伊之通訊軟體帳號遭人
    盜用（見本院卷一第190、191～192頁），又證述：本院卷一
    第57頁之通訊中被害人大頭貼被置以狗頭之照片，該大頭貼
    上的狗固為被害人家狗，但伊從未使用過狗頭之大頭貼（見
    本院卷一第201～202頁），可知辯護人109年12月24日本院準
    備程序中當庭庭呈上開以之為被害人A女與被告之通訊內容
    等資料是否真實已見可疑；況證人A女早於109年5月26日本
    案警詢初訊時即已證述：伊與被告係於107年間透過直播平
    台（bigolive）認識，被告係伊之粉絲，一開始都很正常，
    後來發現被告盜用伊（通訊軟體）之帳號騷擾伊友人等詞（
    見偵卷第30頁）；甚且證人A女之前即曾就被告是否有盜用
    伊通訊軟體帳號之行為提起刑事告訴，雖因被害人A女提出
    告訴之後，未能取得襲用A女帳號之IP位址之使用者資料因
    時間經過已無法追查，致A女之告訴由檢察官處分不起訴，
    亦有卷附臺灣臺中地方檢察署檢察官110年度偵字第15355號
    不起訴處分書可證（見本院卷二第77~79頁），且本案被告
    亦為臺灣臺中地方檢察署110年度偵字第15355號刑事告訴之
    被告，是就上開不起訴處分書之內容本當知之甚詳，可知雖
    無確證足認被告有盜用A女通訊軟體帳號之情事，但被害人A
    女既確有通訊軟體帳號遭人盜用之情形，則被害人A女否認
    伊曾有如前述即本院卷一第55～63頁通訊軟體所示與被告間
    之對話，即非全無因由，應屬有據。是以該等證據既不得作
    為認定被害人與被告確有任何親暱對話之依憑，更不得以之
    為被告有利之認定。
　㈥綜上所述，被告既已坦承確有於上開時、地與被害人為性交
    行為，且被告對被害人之性交係違反被害人之意願所為，亦
    據證人即被害人A女證述綦詳，且有被害人於性交過程中所
    前揭受傷害，以及被害人與被告間全無任何男女之情感可言
    ，與被害人於本案被害後所罹之精神疾患，均足佐證本案被
    告之性交行為確係違反被害人之意願甚明；至被告與被害人
    間之金錢往來或係直播捧場，或為直播時雙方進行遊戲輸贏
    所致，或有兌換虛擬幣之優惠等情，並不足以作為認定被害
    人有意願與被告性交之證明；另被告及辯護人所提出之通訊
    軟體對話，被害人均予證述否認為真，況被害人確有通訊軟
    體遭人盜用之情事，自不得逕認上開通訊軟體上之對話確係
    被告與被害人間之真實對話，當不得遽以該等真偽不明之對
    話內容作為有利被告之依憑。是以被告犯行之事證已明，被
    告所辯及辯護意旨，或不足為據，或真偽不明，均無可採，
    被告強制性交犯行已堪認定。
三、核被告乙○○以脅迫被害人到達上開地點，再以強暴施行強制
    性交之所為，係犯刑法第221條第1項之強制性交罪。又被告
    於施行強制性交之前，先以脅迫A女抵達其上址居所，再於
    緊接強制性交犯行前以及遂行強制性交犯行時之強制被害人
    到場與傷害被害人成傷之犯行等部分，均無非被告遂行強制
    性交犯行之先行舉動與當然結果，均不另論罪。爰審酌被告
    原僅係身為直播主被害人之粉絲，雙方固有直播平台上之往
    來，但彼此並無男女之情感，被告竟基於自身情欲，預謀強
    暴性侵A女，先以脅迫手段迫被害人抵達其居所，再倚恃身
    體上之優勢對A女施暴，以強力壓制A女，再強行性交，對於
    被害人身心均造成創傷，且其犯罪後猶空言否認，以含糊未
    明、真偽不知之證物，混淆心證，又未曾積極尋求被害人之
    諒解，態度顯屬係不良，以及被告高職肄業，從事印刷、觸
    控面板、按鍵等製造工作，月收入約3萬元，未婚，沒有小
    孩，經濟還好等一切情狀，量處如主文所示之刑，以示懲儆
    。
據上論斷，應依刑事訴訟法第299條第1項前段，刑法第221條第1
項，判決如主文。
本案經檢察官甲○○提起公訴，檢察官丙○○到庭執行職務。
中    華    民    國   111   年    6     月    13     日
                    刑事第八庭  審判長法  官  高思大
                                      法  官  王靖茹
                                      法  官  江文玉
以上正本證明與原本無異。
如不服本判決應於收受判決後20日內向本院提出上訴書狀，並應
敘述具體理由；其未敘述上訴理由者，應於上訴期間屆滿後20日
內向本院補提理由書（均須按他造當事人之人數附繕本）「切勿
逕送上級法院」。
                                        書記官  黃聖心
中　　華　　民　　國　　111 　年　　6 　　月　　16　　日
本案論罪科刑條文：
中華民國刑法第221條：
對於男女以強暴、脅迫、恐嚇、催眠術或其他違反其意願之方法
而為性交者，處3年以上10年以下有期徒刑。
前項之未遂犯罰之。